臺灣士林地方法院刑事判決　　　　　　　　　　　　　九十二年度易字第六六八號
　　公　訴　人　臺灣士林地方法院檢察署檢察官
　　被　　　告　丙○○
右列被告因傷害等案件，經檢察官提起公訴（九十二年度偵字第五三八二號），本院
判決如左：
    主      文
丙○○傷害人之身體，處拘役伍拾日，如易科罰金，以參佰元折算壹日。
被訴毀損部分公訴不受理。
    事      實
一、潘俊侑與甲○○為鄰居關係，二人平日相處不甚和睦，民國（下同）九十二年一
    月十五日晚間八時三十分許，潘俊侑駕駛其自用小貨車返回台北縣石門鄉茂林新
    村小坑十七號之住處載運物品，甲○○因不滿其將車輛停放於其自宅門口，遂出
    言制止丙○○，詎其竟心生不滿，基於傷害之犯意，持其家中菜刀一把（未扣案
    ）揮向甲○○，雖經其立即持雨傘阻擋，仍因此受有左膕部（左膝後方外側）撕
    裂傷一Ｘ０‧五Ｘ０‧八公分，左胸背後下方擦傷二Ｘ一公分等傷害。
二、案經甲○○訴由台灣士林地方地方法院檢察署檢察官偵查起訴。
    理      由
壹、有罪部份
一、訊據被告丙○○對於右揭時地曾駕車返家載運物品等情固供認不諱，但矢口否認
    有何持刀砍傷告訴人甲○○之犯行，辯稱：我是九十二年一月二十日回老家的，
    並非檢察官所指日期，且當日回去時因告訴人不讓我停車，我無法載東西，我們
    吵了二句就離開了等語。惟查，右揭事實，業據告訴人甲○○到庭證述：「他要
    回家拿東西，他把車停在我家門口，我不讓他停，他就拿菜刀要砍我，我拿雨傘
    擋住，菜刀沒有砍到我，被告又拿椅子摔我，我就找警察來，被告就跑了」「我
    嘴角受傷、膝蓋稍微破皮」等語。核與證人江廖敏即告訴人之妻到庭證稱：「被
    告的車停在我家門口，他進去他家搬東西，我先生不讓他停，雙方口角，他進去
    家裡拿菜刀亂砍，我、被告的太太都出來拉開。我先生拿雨傘擋他，門口有椅子
    ，我現在忘記誰拿椅子起來」「甲○○的衣服好像有幾個菜刀尾劃到的痕跡，他
    有去驗傷，是被菜刀尾砍到」「我有看到，甲○○身上穿厚衣服。」「我有親眼
    看到被告拿菜刀往甲○○身上揮」「我先生背部、膝蓋受傷」「我先生有拿雨傘
    跟被告抵抗」「他背部一個洞、左膝蓋一個洞」等語，復核與證人即當時亦在場
    之告訴人媳婦周佩瓊結證稱：「被告回來，我公公不讓他停車，他就進去家裡拿
    菜刀出來砍我公公」「我公公拿雨傘出來擋，我婆婆拉我公公」「我公公拿雨傘
    擋，被告的刀子揮來揮去」「被告有拿椅子丟我公公，我公公退後」「我公公的
    膝蓋後方有受傷，褲子也破掉」「背部也有擦傷」等語互核大致相符，告訴人之
    傷勢，復有診斷證明書及馬偕紀念醫院九十二年十一月十九日馬院醫急字第九二
    三五二六號函各一件在卷可稽。按告訴人及證人二人雖就成傷之原因（係椅子或
    刀傷）及被告有無以椅子揮擊告訴人等情，為相異之陳述，但就告訴人曾以雨傘
    抵擋一節均為互核一致之供述，與證人乙○○所述亦相符合，而當時現場多人聚
    集於狹小之場所（有現場照片影本附於偵查卷可按，原本則附於九十二年度偵字
    第三二九五號卷第二十六頁），場面必相當混亂，就此突發事件實難期證人就每
    一細節為完全無誤之陳述，況由此亦足認告訴人與證人間並未互相附合其等之證
    詞，所述應堪採信，且告訴人年事已高（現六十四歲），就約一年前所生之偶發
    事件為與事實略異之指述，應尚屬合理認知之範疇，復參以告訴人確受有撕裂傷
    之傷害，其於案發當日晚間九時四十七分至馬偕醫院就診時，係向醫生陳稱「遭
    鄰居以菜刀砍殺」等語，有上述診斷證明書內「醫師囑言欄」之記載可按，是亦
    足認告訴人係遭菜刀所砍傷無訛。至證人乙○○於本院審理時雖堅稱其與被告並
    未於案發當日至現場載東西，其等於一月二十日至現場時，因告訴人不准其等停
    車，所以就離開了等語，惟被告與告訴人原已素有怨隙，為兩造所是認，被告於
    遭告訴人責罵時，不為任何反應隨即離開，似與常情不合，此其一，且證人乙○○於本院審理時，先則證述：「甲○○有拿雨傘亂揮，應該有揮到我先生，我先
    生沒有受傷」，俟又稱：「我們車子停在他們家門口，甲○○不讓我們停，我們
    就走了，被告也沒有下車」等語，則被告如未下車，何以告訴人之雨傘會揮到被
    告，亦與常理有所扞格，此其二，是乙○○所述應非與事實相符，尚難採信。綜
    上，被告確有以菜刀砍傷告訴人致其受有上述傷害等情，事證明確，犯行堪以認
    定。
二、核被告所為，係犯刑法第二百七十七條第一項之傷害罪。爰審酌被告僅因停車糾
    紛即以菜刀砍傷告訴人、告訴人受有相當之驚嚇及傷害及兩造相處長期不睦，告
    訴人所受傷勢尚非甚重，現多已痊癒，兩造於前案（本院九十二年度士簡字第七
    ０五號，判處被告有期徒刑二月確定）被告服刑後業已就該案達成和解，被告願
    分期給付十萬元與告訴人，足見被告亦非無悔改之意，並其目的、手段等一切情
    狀，量處如主文所示之刑，並諭知易科罰金之折算標準。至被告作案用之菜刀一
    把並非違禁物，復未扣案，為免執行之困難，爰不另諭知沒收，併此指明。
貳、不受理部份
一、本件公訴意旨略以：被告丙○○於九十一年十月二十一日下午四時許，基於毀損
    之犯意，在其住處前，以木棍將甲○○所有之ＣＧＲ一九七號機車之後視鏡擊毀
    ，因認被告涉有刑法第三百五十四條之毀損罪嫌等語。
二、按告訴乃論之罪，告訴人於第一審辯論終結前得撤回其告訴，又告訴經撤回者，
    應諭知不受理之判決，刑事訴訟法第二百三十八條第一項、第三百零三條第三款
    分別定有明文。
二、查本件告訴人甲○○告訴被告毀損案件，檢察官認係觸犯刑法第三百五十四條之
    毀損罪，依同法第三百五十七條之規定，須告訴乃論。茲據告訴人撤回其告訴，
    有本院審判筆錄一紙在卷可稽，依首揭說明，爰不經言詞辯論，逕為諭知不受理
    之判決。
據上論斷，應依刑事訴訟法第二百九十九條第一項前段、第三百零三條第三款、第三
百零七條，刑法第二百七十七條第一項、第四十一條第一項，罰金罰鍰提高標準條例
第一條前段、第二條，判決如主文。
本案傷害部分經檢察官楊秀枝到庭執行職務。
中      華      民      國    九十三    年      二      月    二十三    日
                                臺灣士林地方法院刑事第六庭
                                    審判長法  官  趙  文  卿
                                          法  官  李  昆  霖
                                          法  官  朱  光  仁
右正本證明與原本無異。
如不服本件判決，得自判決送達之日起十日內，向本院提起上訴。
                                          書記官  劉  政  惠
中      華      民      國    九十三    年      二      月    二十五    日
附錄本案論罪科刑法條全文：
刑法第二百七十七條第一項：
  傷害人之身體或健康者，處三年以下有期徒刑、拘役或一千元以下罰金。
